---
title: "UNIDAD 1: Práctica 01-Introducción al entorno de desarrollo de R"
author: "Nuris Abigail Ramos Cuellar"
date: "29/7/2022"
output: pdf_document
---

```{r setup, include=FALSE}
knitr::opts_chunk$set(echo = TRUE)
```

Ejemplo 1. Encontrar el resultado de operar: 2 más 10 por 3 entre 5
```{r}
2+10*3/5
```

Ejemplo 2. Encontrar el resultado de operar: 3 elevado a la potencia 100
```{r}
3^100
format(3^100, sci = FALSE) #Sci=FALSE le indica a R que muestre todos los dígitos del resultado,
```

Ejemplo 3. Encontrar el resultado anterior con 15 cifras decimales y guardarlo en la variable y
```{r}
#Opción 1
y <- format(3^100, digits = 15)
y

#Opción 2
y = format(3^100, digits = 15)
y
```

Ejemplo 4. Redondear el valor de π a 4 digitos decimales
```{r}
round(pi, 4)
trunc(pi,4)
floor(pi)
ceiling(pi)
```

Ejemplo 5. Guardar en la variable n el valor 150 y luego calcular el valor de n $n = 150$
```{r}
n = 150
factorial(n)
```

Ejemplo 6. Operar el complejo (2+3i) elevado a la potencia 10
```{r}
(2+3i)^10 

#o también 
format((2+3i)^10, sci = TRUE)
```

Ejemplo 7. Calcular la integral entre 0 y π de la función $Seno(x)$
```{r}
f <- function(x) {sin(x)}
integrate(f, lower = 0, upper = pi)
```
